【裁判字號】    95,簡上,281
【裁判日期】    950712
【裁判案由】    家暴傷害罪
【裁判全文】
臺灣高雄地方法院刑事判決             95年度簡上字第281號
上  訴  人
即  被  告  甲○○
選任辯護人  盧永輝律師
上列上訴人因家暴傷害罪案件，不服本院高雄簡易庭中華民國95
年2 月17日95年度簡字第623 號第一審簡易判決（聲請簡易判決
處刑案號：臺灣高雄地方法院檢察署94年度偵字第27209 號），
提起上訴，本院管轄之第二審合議庭依通常程序，自為第一審判
決如下：
    主  文
原判決撤銷。
甲○○無罪。
    理  由
一、本件聲請簡易判決處刑意旨略以：被告甲○○明知其與丁○
    ○曾有事實上夫妻關係，為家庭暴力防治法第3 條第2 款所
    稱家庭成員，於民國94年6 月5 日下午某時許，在高雄市○
    ○區○○路446 號住處，因丁○○僱請搬家公司人員欲搬離
    丁○○臥房內動產，雙方發生爭吵，丁○○乃以雙手抓住門
    框、並以右腳抵住門框，甲○○竟基於傷害人身體之犯意，
    以房門大力推關，持續重壓丁○○雙手及右腳，致丁○○受
    有左手、右前臂、右腳瘀傷之傷害。因認被告涉犯刑法第
    277 條第1 項之傷害罪嫌。
二、按犯罪事實應依證據認定之，無證據不得認定犯罪事實；又
    不能證明被告犯罪者，應諭知無罪之判決，刑事訴訟法第
    154 條第2 項、第301 條第1 項前段分別定有明文。再按告
    訴人之告訴，係以使被告受刑事訴追為目的，是其陳述是否
    與事實相符，仍應調查其他證據以資審認，最高法院52年度
    台上字第1300號著有判例可資參照。
三、本件公訴人認被告甲○○涉犯傷害犯行，無非係以告訴人丁
    ○○之指訴、診斷證明書1 紙、證人即當日到場處理糾紛之
    警員劉紹俊證稱當日告訴人與被告就家用品屬何人所有有爭
    執，警員和被告溝通了20分鐘，被告才同意讓告訴人搬走地
    毯及桌子等語，資為論罪依據。
四、訊據被告固坦承曾與告訴人為同居男女朋友，現在告訴人已
    搬離原同居處所即高雄市○○區○○路446 號之事實，惟堅
    詞否認有何傷害之犯行，辯稱：告訴人是在94年6 月1 日來
    搬家，當天有警員及搬家公司人員在場，伊沒有用房門重壓
    告訴人手腳，因為房門在客廳內，不在臥房裡面，所以伊不
    可能用房門壓告訴人手腳，伊沒有傷害告訴人等語。經查：
  (一)告訴人係指訴：伊於94年6 月5 日，指揮搬家公司人員將高
    雄市○○區○○路446 號臥房內屬於伊之動產搬離時，正在
    臥房內之被告見狀心生不滿，遂以雙手大力欲將伊推出房門
    ，伊不願屈從，乃以雙手抓住門框，並以右腳抵住門框，而
    被告為令伊放手，竟將房門向伊方向重重推關，以房門持續
    重壓伊雙手及右腳，導致伊左手、右前臂及右腳受有瘀傷云
    云，有刑事告訴狀在卷可稽。惟依上開臥房房門現場照片3
    張（前開照片由被告所提出，經告訴人於本院審理時當庭確
    認無誤）所示，該臥房房門外即為客廳，若以推門之方式來
    開關該房門，則要打開該房門時，須由門框處將門板往臥房
    外面推開（即站在房間內將門板往客廳方向推開），要關上
    該房門時，須由臥房外將該門板往門框處推關（即站在房間
    外客廳內，將門板往臥房方向推關），是告訴人所述被告在
    臥房內將房門往外推關，以便將其趕離臥房，在推關過程中
    以房門持續重壓其雙手及右腳，致其手腳受有瘀傷等情節，
    顯無成立之可能，告訴人上開指訴與事實不符，不足採信。
  (二)證人劉紹俊於檢察官偵訊及本院審理時分別到庭證稱：伊於
    94年間有去過高雄市○○區○○路446 號，當時是因為有民
    眾報案請求協助搬東西，伊和乙○○○○就一起前往，到達
    榮總路446 號時，看到告訴人及1 個搬家公司人員在屋外，
    告訴人說她之前曾在該處與他人同居，裡面有她的東西，她
    要搬走，被告不讓她搬，伊和林高生就到門口，向被告說可
    不可以讓告訴人搬走她的東西，起先被告和告訴人各執一詞
    ，都說東西是自己的，伊和被告溝通約20分鐘後，被告才答
    應讓告訴人搬走她的東西，告訴人就上2 樓搬了1 個小桌子
    和1 張地毯，並叫搬家公司人員將這2 樣東西搬到車上，搬
    完以後，告訴人就自己開1 輛車，跟著搬家公司的車走了，
    當場沒有看到告訴人有受傷，告訴人也沒說被告有打她，告
    訴人和搬家公司人員離開後，伊和林高生也跟著離開等語（
    見偵一卷第38頁、本院95年6 月28日審判筆錄），證人林高
    生亦於本院審理時證述：伊有為了處理搬家的事到過榮總路
    446 號，伊和同事與被告協調後，被告同意讓告訴人搬走她
    的東西，告訴人就和搬家公司人員上樓去搬桌子、地毯，告
    訴人上去搬東西時，被告是和伊、劉紹俊留在樓下談話，沒
    有上樓，告訴人搬走桌子、地毯後，就和搬家公司的人分別
    開車離去，當天告訴人沒有說她有受傷等語（見本院95年6
    月28日審判筆錄），而告訴人亦證稱上開榮總路446 號臥房
    是位於該址2 樓（見同上審判筆錄），則由證人劉紹俊、林
    高生上開證詞觀之，告訴人至高雄市○○區○○路446 號2
    樓搬東西時，被告既未一起上樓，自難認被告有在告訴人搬
    東西時傷害告訴人之行為。
五、綜上所述，告訴人指訴被告傷害之情節與事實不符，不足採
    信，而卷附告訴人診斷證明書1 紙僅能證明告訴人確有受傷
    ，無從據以認定其傷勢係由被告所造成，另依證人劉紹俊、
    林高生之證詞，亦難認定被告確有傷害告訴人之行為，依上
    說明，公訴人所舉證據不足證明被告有傷害告訴人之行為，
    此外，復查無其他積極證據足資認定被告確犯公訴人所指之
    傷害罪，被告犯罪尚屬不能證明，原審疏未詳查，認被告觸
    犯刑法第277 條第1 項之傷害罪，而予論罪科刑，尚有未洽
    。被告上訴意旨否認犯行，指摘原判決不當，非無理由，自
    應由本院將原判決撤銷，並諭知被告無罪之判決。
六、按檢察官聲請以簡易判決處刑之案件，經法院認為有第451
    條之1 第四項但書之情形者，應適用通常訴訟程序審判之，
    刑事訴訟法第452 條定有明文。是被告經本院審理後，認應
    為無罪之諭知，而有刑事訴訟法第451 條之1 第4 項但書第
    3 款之情形，依前揭規定，除應撤銷原判決外，應由本院逕
    依通常程序審理後，自為第一審判決，檢察官如不服本判決
    ，仍得於法定上訴期間內，向管轄之第二審法院提起上訴，
    附此敘明。
據上論斷，應依刑事訴訟法第452 條、第451 條之1 第4 項但書
第3 款、第455 條之1 第1 項、第3 項、第369 條第1 項前段、
第364 條、第301 條第1 項前段，判決如主文。
本案經檢察官丙○○到庭執行職務。
中    華    民    國    95    年    7     月    12    日
                刑事第五庭    審判長法  官  李嘉興
                                    法  官  陳君杰
                                    法  官  楊筑婷
以上正本證明與原本無異。
如不服本判決，應於收受送達後10日內向本院提出上訴書狀。
中    華    民    國    95    年    7     月    13    日
                                    書記官  林靜慧


司法院資訊處製作；財團法人民間司法改革基金會備份。
